臺灣臺中地方法院民事裁定            100年度司護字第272號
聲  請  人  臺中市政府
法定代理人  胡志強
受  安置人  B771        .
法定代理人  B771F       .
            B771M       .
上列當事人聲請延長安置事件，本院裁定如下：
    主  文
准將受安置人B771自民國一００年十二月六日起，延長安置參個
月。
聲請程序費用由聲請人負擔。
    理  由
一、本件聲請意旨略以：受安置人B771（為未滿十二歲之兒童依
    兒童及少年福利法第四十六條規定『不得揭露足以識別兒童
    及少年身分之資訊』，真實姓名年籍詳卷對照表）之生父工
    作不穩定，並有酗酒行為。而受安置人生母認知功能不佳疑
    似智能障礙，經安排親職教育課程後仍不見改善，且受安置
    人生母為照顧受安置人二姐所生之子女，亦無法妥適照顧受
    安置人。受安置人領有輕度智能障礙手冊，曾於民國一００
    年五月初主述生父多次隔著衣服撫摸其胸部，但不記得確切
    時間。受安置人對於兩性界線不清，多次向他人說出想和生
    父發生性關係，且受安置人於同年五月二十七日到校上課時
    復稱生父再次撫摸其胸部，經其制止後始未繼續動作。因受
    安置人自我保護功能不佳，且受安置人生母照顧品質及保護
    能力不足，為使受安置人接受適當照顧及養育，聲請人業於
    同年六月三日緊急安置受安置人，並經鈞院以一００年度司
    護字第一０八號裁定繼續安置三個月，後因安置原因未消滅
    ，再經鈞院以一００年度司護字第一九七號民事裁定延長安
    置三個月。現受安置人生母仍持續接受親職教育，於案家未
    恢復正常家庭功能前，基於兒童最佳利益，並提供受安置人
    必要保護與觀察輔導，爰依兒童及少年福利法第三十七條第
    二項規定，聲請准予裁定將受安置人延長安置三個月等語，
    並提出臺中市政府社會工作員個案訪視處理建議表、戶籍謄
    本、本院一００司護字第一０八號及第一九七號民事裁定各
    一份為證。
二、按兒童及少年有下列各款情形之一，非立即給予緊急保護、
    安置或為其他處分，其生命、身體或自由有立即之危險或危
    險之虞者，直轄市、縣（市）主管機關應予緊急保護、安置
    或為其他必要之處置：(一)兒童及少年未受適當之養育或照顧
    (二)。兒童及少年有立即接受診治之必要，而未就醫者。(三)兒
    童及少年遭遺棄、身心虐待、買賣、質押、被強迫或引誘從
    事不正當之行為或工作者。(四)兒童及少年遭受其他迫害，非
    立即安置難以有效保護者；直轄市、縣（市）主管機關依前
    條規定緊急安置時，應即通報當地地方法院及警察機關，並
    通知兒童及少年之父母、監護人。但其無父母、監護人或通
    知顯有困難時，得不通知之。緊急安置不得超過七十二小時
    ，非七十二小時以上之安置不足以保護兒童及少年者，得聲
    請法院裁定繼續安置。繼續安置以三個月為限，必要時，得
    聲請法院裁定延長之。兒童及少年福利法第三十六條第一項
    、第三十七條第一、二項分別定有明文。
三、經查：聲請人主張之事實，業據提出與其所述情節相符之上
    揭證物在卷可稽，堪信為真實。另經社工訪視之結果略以：
    1.案家最近狀況較差，案母過去一直期待安置案主，家處社
    工員協助案母增強親職功能，提升照顧品質，但遲遲未有進
    步。2.案母最近因為照顧案二姐小孩，對於案主照顧上較疏
    忽，在強親課程中與諮商師提到自己無力照顧及擔心案主遭
    性侵害等議題。3.目前服務過程中，案母親職功能未有進步
    ，且案母持續提出自己無能力照顧案主，擔心案主無法受到
    完整照顧及受到性侵害。4.案主年幼自我保護功能不佳且案
    母親職功能尚未提升，在案家恢復正常功能前，為提供案主
    必要之保護，建議裁定將案主裁定延長安置三個月等語，此
    有臺中市政府社會工作員個案訪視處理建議表附卷可按。本
    院審酌受安置人尚年幼，本需父母親之關懷照顧，然受安置
    人生母欠缺照顧能力，受安置人生父復有不當行為，且無其
    他親屬能給予受安置人良好成長環境，受安置人無法受有適
    當之養育及照顧，需安置之原因並未消滅。是為提供受安置
    人較為安全、關愛之生活教養環境，自應再延長安置受安置
    人，妥予保護。從而，依前揭法條規定，聲請人所為之上開
    聲請，核無不合，應予准許。
四、依非訟事件法第二十一條第一項前段，裁定如主文。
中    華    民    國   100    年    12    月    6     日
                  家事法庭      司法事務官  林敬程
以上正本係照原本作成。
如不服本件裁定，得於裁定書送達之翌日起十日內，以書狀敘述
理由，向本庭提起抗告。
中    華    民    國   100    年    12    月    6     日
                                書  記  官  廖于萱